臺灣板橋地方法院刑事判決　　　　　　100年度訴字第2343號
公　訴　人　臺灣板橋地方法院檢察署檢察官
被　　　告　劉正仁
義務辯護人　游勝韃律師
上列被告因違反槍砲彈藥刀械管制條例案件，經檢察官提起公訴
（一百年度偵字第一八二一○號），本院判決如下：
    主  文
劉正仁未經許可，寄藏可發射子彈具有殺傷力之改造手槍，累犯
，處有期徒刑年貳月，併科罰金新臺幣伍萬元，罰金如易服勞
役以新臺幣壹仟元折算壹日。扣案具殺傷力之改造手槍壹支（含
彈匣一個，槍枝管制編號：0000000000號）、口徑九MM制式子彈
顆，均沒收之。
    事  實
一、劉正仁前於民國九十七年間因施用毒品案件，經本院以九十
    七年度訴字第二五二二號判決處有期徒刑七月、五月，應執
    行有期徒刑十月確定；復於九十七年間因施用毒品案件，經
    本院以九十七年度訴字第三四四二號判決處有期徒刑八月、
    四月，應執行有期徒刑十月確定，上開四罪再經本院以九十
    七年度聲字第四七九八號裁定應執行有期徒刑一年六月確定
    ，於九十九年三月二十六日徒刑縮刑期滿執行完畢。詎猶不
    知悔改，明知可發射子彈具有殺傷力之手槍、子彈，均屬槍
    砲彈藥刀械管制條例所明定列管之槍砲及彈藥，非經中央主
    管機關許可，不得無故持有、寄藏，竟於一百年六月三十日
    下午三時許，在新北市中和區景安捷運站附近，受真實姓名
    年籍不詳綽號「阿志」之成年男子委託，收受由「阿志」交
    付之具殺傷力仿GLOCK 廠27型半自動手槍，換裝土造金屬槍
    管而成，可供擊發適用子彈使用之改造手槍一支（含彈匣一
    個，槍枝管制編號：0000000000號）及可擊發具殺傷力口徑
    九MM之制式子彈四顆，並將前開槍、彈保管藏放於其位於新
    北市○○區○○路二段十五巷二十一號四樓居處。嗣於一百
    年七月四日下午四時許，在上址為警查獲，並扣得上開改造
    手槍一支及制式子彈四顆（經鑑驗試射一顆，餘三顆），始
    查悉上情。
二、案經新北市政府警察局中和二分局移送臺灣板橋地方法院檢
    察署檢察官偵查起訴。
    理  由
壹、證據能力部分：
一、按司法警察等偵查輔助人員於案件未移送檢察官偵查前之調
    查犯罪階段，先行將槍、彈證物送請檢察機關概括選任之專
    責鑑定機關實施鑑定，基於檢察一體原則，該鑑定機關亦應
    視同受承辦檢察官所選任或囑託而執行鑑定業務，其出具之
    書面鑑定報告乃現行刑事訴訟法第二百零八條、第二百零六
    條所定之鑑定機關書面報告，屬傳聞證據法則之例外，應具
    有證據能力。查內政部警政署刑事警察局係經臺灣高等法院
    檢察署檢察長概括選任之槍彈有無殺傷力鑑定之鑑定機關，
    業經臺灣高等法院檢察署九十二年九月九日檢文允字第○九
    二一○○一二○三號函示在案，揆諸上揭說明，該局就本案
    槍枝、子彈出具之鑑定書，自有證據能力。
二、按被告以外之人於審判外之言詞或書面陳述，除法律有規定
    者外，不得作為證據，刑事訴訟法第一百五十九條第一項固
    定有明文，惟被告以外之人於審判外之陳述，雖不符前四條
    之規定，而經當事人於審判程序同意作為證據，法院審酌該
    言詞陳述或書面陳述作成時之情況，認為適當者，亦得為證
    據。當事人或辯護人於法院調查證據時，知有第一百五十九
    條第一項不得為證據之情形，而未於言詞辯論終結前聲明異
    議者，視為有前項之同意，刑事訴訟法第一百五十九條之五
    亦定有明文。本案被告及辯護人於準備程序中對於檢察官所
    提下列證據之證據能力均未提出異議，並同意作為本案之證
    據，揆諸上開規定，本院審酌上開證據並無非法取得或證據
    力明顯過低之情形，且經本院於審判期日就上開證據依法進
    行調查、辯論，應有證據能力。
貳、實體部分：
一、訊據被告劉正仁對於上揭寄藏改造手槍、制式子彈之犯行均
    坦承不諱。又扣案仿GLOCK 廠27型半自動手槍製造之槍枝，
    換裝土造金屬槍管而成，擊發功能正常，可供擊發適用子彈
    使用之改造手槍一支（含彈匣一個，槍枝管制編號00000000
    00號）及口徑9MM 制式子彈四顆，經鑑定結果，均具有殺傷
    力，此有內政部警政署刑事警察局一百年七月二十九日刑鑑
    字第一○○○○九○一一三號槍彈鑑定書在卷足證。復有新
    北市政府警察局第二分局搜索扣押筆錄、扣押物品目錄表、
    現場及扣案物照片六張、扣案之前揭改造手槍一支及子彈四
    顆（經鑑驗試射一顆，餘三顆）可資佐證。被告之自白與事
    實相符，本件事證明確，犯行堪以認定，應依法論科。
二、被告未經許可，寄藏上揭具殺傷力之改造手槍及制式子彈，
    核其所為係犯槍砲彈藥刀械管制條例第八條第四項之未經許
    可寄藏其他可發射子彈具有殺傷力之改造手槍罪及同條例第
    十二條第四項之未經許可寄藏子彈罪。又其持有前揭改造手
    槍、制式子彈，均為寄藏之當然結果，均不另論持有改造手
    槍、制式子彈罪。被告以一行為同時觸犯未經許可寄藏其他
    可發射子彈具有殺傷力之改造手槍罪及未經許可寄藏子彈罪
    ，為想像競合犯，依刑法第五十五條規定，應從一重之未經
    許可寄藏其他可發射子彈具有殺傷力之改造手槍罪處斷。被
    告曾有事實欄所載之罪刑執行紀錄，最近一次徒刑執畢紀錄
    係於九十九年三月二十六日，此有臺灣高等法院被告前案紀
    錄表存卷可按，被告於五年以內，故意再犯本件最重本刑為
    有期徒刑以上之罪，應依刑法第四十七條第一項之規定，論
    以累犯，並加重其刑。爰審酌被告明知改造手槍、制式子彈
    ，均屬高度危險之物品，其所寄藏改造之槍彈，均可於瞬間
    取人性命，影響所及，非僅危及他人之生命安全，並對社會
    治安之維護造成嚴重損害，惡性非輕，惟其犯後已知坦承犯
    行，態度良好，亦未有證據足認被告持上揭槍彈犯案等一切
    情狀，量處如主文所示之刑，並就罰金部分諭知易服勞役之
    折算標準，以資懲儆。末查，扣案之可發射子彈改造手槍一
    支（含彈匣一個，槍枝管制編號：0000000000號）、口徑九
    MM制式子彈顆，均具殺傷力，已如上述，係屬違禁物，不
    問屬於犯人與否，均應依刑法第三十八條第一項第一款之規
    定宣告沒收；至扣案原具殺傷力，制式子彈一顆，業於鑑定
    時經實際試射、擊發而失其效用，彈內火藥部分兼已滅失，
    非屬違禁物，爰不為沒收之諭知，附此敘明。
據上論斷，應依刑事訴訟法第二百九十九條第一項前段，槍砲彈
藥刀械管制條例第八條第四項、第十二條第四項，刑法第十一條
前段、第五十五條、第四十七條第一項、第四十二條第三項前段
、第三十八條第一項第一款，判決如主文。
本案經檢察官聶眾到庭執行職務。
中    華    民    國   100    年    12    月    12    日
                   臺灣板橋地方法院刑事第十一庭
                          審判長法  官  王綽光
                                法  官  洪珮婷
                                法  官  黃司熒
以上正本證明與原本無異。
如不服本判決，應於判決送達後10日內敘明上訴理由，向本院提
出上訴狀 (應附繕本) ，上訴於臺灣高等法院。其未敘述上訴理
由者，應於上訴期間屆滿後20日內向本院補提理由書「切勿逕送
上級法院」。
                                書記官  許清秋
中    華    民    國   100    年    12    月    15    日
槍砲彈藥刀械管制條例第八條
未經許可，製造、販賣或運輸鋼筆槍、瓦斯槍、麻醉槍、獵槍、
空氣槍或第四條第一項第一款所定其他可發射金屬或子彈具有殺
傷力之各式槍砲者，處無期徒刑或五年以上有期徒刑，併科新臺
幣一千萬元以下罰金。
未經許可，轉讓、出租或出借前項所列槍枝者，處五年以上有期
徒刑，併科新臺幣一千萬元以下罰金。
意圖供自己或他人犯罪之用，而犯前二項之罪者，處無期徒刑或
七年以上有期徒刑，併科新臺幣一千萬元以下罰金。
未經許可，持有、寄藏或意圖販賣而陳列第一項所列槍枝者，處
三年以上十年以下有期徒刑，併科新臺幣七百萬元以下罰金。
第一項至第三項之未遂犯罰之。
槍砲彈藥刀械管制條例第12條
未經許可，製造、販賣或運輸子彈者，處1 年以上7 年以下有期
徒刑，併科新台幣500 萬元以下罰金。
未經許可，轉讓、出租或出借子彈者，處6 月以上5 年以下有期
徒刑，併科新台幣300 萬元以下罰金。
意圖供自己或他人犯罪之用，而犯前二項之罪者，處3 年以上10
年以下有期徒刑，併科新台幣700 萬元以下罰金。
未經許可，持有、寄藏或意圖販賣而陳列子彈者，處5 年以下有
期徒刑，併科新台幣300 萬元以下罰金。
第 1 項至第 3 項之未遂犯罰之。